【裁判字號】    90,重訴,10
【裁判日期】    901204
【裁判案由】    違反毒品危害防制條例
【裁判全文】
臺灣屏東地方法院刑事判決                            九十年度重訴字第一號
    公  訴  人  臺灣屏東地方法院檢察署檢察官
    被      告  戊○○
    選任辯護人  陳魁元
    被      告  丁○○
    選任辯護人  陳魁元
    指定辯護人  本院公設辯護人  乙○○
右列被告因違反毒品危害防制條例案件，經檢察官提起公訴（九十年度偵字第二四五
六、第四五四一號）及移送併辦（九十年度偵字第三九六四號），本院判決如左：
    主  文
戊○○共同運輸第二級毒品，累犯，處無期徒刑，褫奪公權終身。安非他命肆拾貳包
（毛重四十二點四一公斤、驗後淨重四十點七四公斤）沒收銷燬之，冰桶貳個、尼龍
袋貳只均沒收。
丁○○共同運輸第二級毒品，處有期徒刑拾肆年，褫奪公權捌年。安非他命肆拾貳包
（毛重四十二點四一公斤、驗後淨重四十點七四公斤）沒收銷燬之，冰桶貳個、尼龍
袋貳只沒收。
    事  實
一、戊○○於民國八十二年間，因違反麻醉藥品管理條例、肅清煙毒條例等案，經定
    執行有期徒刑三年六月，甫於八十八年一月三十一日執行完畢。戊○○與丁○○
    、「甲○○」（或稱貓仔俊另由檢察官偵辦中）共同基於運輸第二級毒品安非他
    命犯意之聯絡，「甲○○」並允事成後交付予戊○○新台幣（下同）十萬元、丁○○五萬元為報酬，乃於九十年四月十五日，由「甲○○」交付予戊○○號碼為
    0000000000，丁○○號碼為0000000000之行動電話易付卡
    各一作為聯絡工具，並由戊○○與柴山外海之母船以0000000000、0
    000000000、0000000000互為連絡，於同日下午二十一時三
    十分許，戊○○搭乘舢舨至柴山外海，與一艘載有毒品、以紅白色燈號為暗號之
    母船會合，並自該母船取得二袋以尼龍袋包裝之第二級毒品安非他命，再將該二
    袋安非他命置於「甲○○」所有供預藏毒品之二個冰桶內，而丁○○則於預定上
    岸之地點偽裝成釣客並與戊○○互為連絡，嗣戊○○將上揭毒品安非他命運回旗
    津紅燈塔下之沙灘上，並將其中一冰桶交予已在搶灘地點等候之丁○○，二人各
    自背負一個冰桶，沿堤防走向旗津海水浴場之涵洞欲與接應之「甲○○」會合時
    ，為警調所組成之專案小組當場查獲，並扣得前揭共四十二小包（毛重四十二點
    四一公斤、驗後淨重四十點七四公斤）之第二級毒品安非他命及冰桶二個、尼龍
    袋二只。
二、案經法務部調查局高雄縣調查站及內政部警政署高雄港務警察所移送台灣屏東地
    方法院檢察署檢察官偵查起訴。
    理  由
一、右揭事實，訊據被告戊○○、丁○○除均辯稱：伊等不知道所運輸之物係毒品安
    非他命外餘均坦承不諱。按刑法關於犯罪之故意，係採希望主義，直接故意，須
    犯人對於構成犯罪之事實具備明知及有意使其發生之兩個要件，間接故意，則須
    犯人對於構成犯罪之事實預見其發生，且其發生不違背犯人本意即成立，故除非
    行為人依個別具體的情況，致其主觀上確信構成犯罪之事實無發生之可能性始為
    過失，若行為人對於其行為之結果有認識，且明知有此結果而悍然為之，自具犯
    罪之故意（最高法院二十年非字第四十號、二十二年上字第四二二九號、五十年
    台上字第一六九○號判例參照）。經查右揭事實，業據被告戊○○、丁○○迭於
    偵審中供承在卷，核與證人丙○○證述情節相符，又被告被告戊○○於本院供稱
    ：「我之前知道甲○○有在做毒品生意，但是我們不知道要運送毒品的數量，但
    是大概知道他要運輸毒品，我認識甲○○很久了，他是我的同鄉○○○道他有在
    賣毒品」「（問：你和丁○○大概知道要運輸毒品？）答：是的，我們知道大概
    是運輸毒品，但不確定運輸的是安非他命還是海洛英」「甲○○沒有跟我們說他
    這次要走私安非他命，但是我們可能知道他這次是要走私安非他命，因為我們知
    道甲○○從以前到現在都有在賣安非他命，他之前都是在旗津賣安非他命，我當
    兵前有向他買過，他都在做安非他命，我不知道他是大盤還是小盤，他是看我們
    那陣子都沒有工作，就說要報（台語）我們賺錢」等語。丁○○於本院供稱：「
    （問：你有無懷疑他這次會走私毒品？）答：我的心理有在這麼想，我也有問他
    他這次走私的是什麼東西，但是他不告訴我，而且他有說要不要一句話，我想說
    如果我不要，他一定會去找別人，為了那五萬元我就沒有再問了」「因為香煙的
    價錢不可能那麼高，所以我才心理有在想走私的是不是毒品，所以才問他是不是
    毒品，但是他不告訴我」等語。則被告戊○○、丁○○對於其運輸之物品係屬安
    非他命顯有認識，又為圖報酬容認運輸安非他命事實之發生，其等主觀上自具運
    輸安非他命犯罪之故意。此外，扣案之毒品四十二包（毛重四十二點四一公斤、
    驗後淨重四十點七四公斤）確係第二級毒品甲基安非他命，此有法務部調查局檢
    驗通知書一紙在卷可稽，並有供裝運該毒品用之尼龍袋二只、冰桶二個扣案足佐
    ，本件事證明確，被告戊○○、丁○○犯行均堪認定。
二、核被告戊○○、丁○○所為係犯毒品危害防制條例第四條第二項之運輸第二級毒
    品罪。被告戊○○、丁○○與「甲○○」間有犯意之聯絡及行為之分擔，為共同
    正犯。被告戊○○、丁○○其持有安非他命之低度行為應被運輸之高度行為所吸
    收，不另論其持有安非他命罪。檢察官移送併辦部分與起訴部分屬同一事實，本
    院自應審究。被告戊○○曾因違反麻醉藥品管理條例、肅清煙毒條例等案，經定
    執行有期徒刑三年六月，甫於八十八年一月三十一日執行完畢，有台灣屏東地方
    法院檢察署刑案資料查註表可參，其五年以內再犯有期徒刑以上之本案之罪，為
    累犯，除法定刑無期徒刑部分不得加重外，應依法加重其刑。審酌被告戊○○、
    丁○○運輸毒品，助長毒品氾濫，具有侵害國人身心及社會之危險，所運輸之安
    非他命多達約四十餘公斤，情節重大，被告戊○○素行較被告丁○○不佳，被告
    戊○○就犯行之分擔較重，及被告等犯罪之動機、目的、手段，犯罪時所受之刺
    激及其品性、生活狀況、智識程度，及犯罪後態度等一情狀。，分別量處如主文
    所示之刑，被告戊○○並依刑法第三十七條第一項之規定併宣告褫奪公權終身，
    被告丁○○依其犯罪性質有褫奪公權必要，併予宣告褫奪公權八年。另扣案之第
    二級毒品安非他命四十二包（毛重四十二點四一公斤、驗後淨重四十點七四公斤
    ）係屬毒品，依毒品危害防制條例第十八條第一項前段之規定沒收銷燬之；又扣
    案之冰桶二個、尼龍袋二只係供被告等運輸毒品犯罪所用之物，已據被告戊○○
    供明在卷，應依毒品危害防制條例第十九條第一項之規定併宣告沒收。
據上論結，應依刑事訴訟法第二百九十九條第一項前段，毒品危害防制條例第四條第
二項、第十八條第一項、第十九條第一項，刑法第十一條、第二十八條、第四十七條
、第三十七條第一項、第二項，判決如主文。
中      華      民      國      九十      年      十二    月      四    日
                                      臺灣屏東地方法院刑事第二庭
                                          法  官    郭書豪
右正本證明與原本無異。
對於本判決如有不服應於收受送達後十日內向本院提出上訴書狀上訴於台灣高等法院
高雄分院並按他造當事人之人數附具繕本。
                                          書記官   潘豐益
中      華      民      國      九十      年      十二    月    五      日
附錄：本判決論罪科刑法條：
毒品危害防制條例第四條第二項：
  製造、運輸、販賣第二級毒品者，處無期徒刑或七年以上有期徒刑，得併科新台幣
  七百萬元以下罰金。


司法院資訊處製作；財團法人民間司法改革基金會備份。
